臺灣基隆地方法院刑事判決　　　　　　　 96年度訴字第871號
公　訴　人　臺灣基隆地方法院檢察署檢察官
被　　　告　乙○○
上列被告因毒品危害防制條例案件，經檢察官提起公訴（96年度
毒偵字第2165號），因被告於準備程序中為有罪之陳述，經本院
合議庭裁定由受命法官獨任行簡式審判程序審理，判決如下：
    主  文
乙○○施用第一級毒品，累犯，處有期徒刑玖月。
    事實及理由
一、本件犯罪事實、證據及應適用之法條，除下列應予補充或更
    正外，其餘均引用檢察官起訴書之記載（如附件）：(1)犯罪
    事實欄部分：倒數第6行「 8月12日晚上6時為警採尿前回溯
    24 小時內之某時許，在不詳處所」等字，更正為「8月11日
    晚上，在基隆市○○區○○路117巷19之2號住處，以針筒注
    射皮膚之方式」等字。(2)證據部分：補充被告於本院中之自
    白。
二、據上論斷，應依刑事訴訟法第273條之1第 1項、第284條之1
    、第299條第 1項前段、第310條之2、第454條，毒品危害防
    制條例第10條第1項，刑法第11條、第47條第1項，判決如主
    文。
本案經檢察官甲○○到庭執行職務。
中　　華　　民　　國　　96　　年　　11　　月　　30　　日
                  刑事第三庭法    官  鄭培麗
以上正本證明與原本無異。
如不服本判決應於收受本判決後10日內向本院提出上訴書狀，及
敘明上訴理由，其未敘述上訴理由者，並得於提起上訴後10日內
向本院補提理由書狀（均須按他造當事人之人數附繕本）「切勿
逕送上級法院」。
中　　華　　民　　國　　96　　年　　11　　月　　30　　日
                            書 記 官  潘端典
附錄論罪法條：
毒品危害防制條例第10條
施用第一級毒品者，處 6 月以上 5 年以下有期徒刑。
施用第二級毒品者，處 3 年以下有期徒刑。
附件：
臺灣基隆地方法院檢察署檢察官起訴書
　　　　　　　　　　　　　　　　　　96年度毒偵字第2165號
　　被　　　告　乙○○　男　29歲（民國○○年○月○日生）
　　　　　　　　　　　　住基隆市○○區○○路117巷19之2號
　　　　　　　　　　　　國民身份證統一編號：Ｚ000000000號
上列被告因違反毒品危害防制條例案件，業經偵查終結，認應提
起公訴，茲敘述犯罪事實、證據並所犯法條如下：
　　　　犯罪事實
一、乙○○前因施用毒品案件，經裁定送觀察、勒戒後，認無繼
    續施用毒品之傾向，由本署檢察官以87年度偵字第4951號為
    不起訴處分確定。復因施用第一級毒品案件，經送強制戒治
    （業於民國92年2月4日期滿執行完畢），先後由本署檢察官
    以90年度毒偵字第1588號及91 年度毒偵字第670號提起公訴
    ，分別經臺灣基隆地方法院以90年度訴字第694號及91 年度
    訴字第418號判處有期徒刑4月、7月確定，以上2刑接續執行
    ，甫於92年12月28日縮刑期滿執行完畢。又因施用第一級毒
    品案件，由本署檢察官以93 年度毒偵字第702號提起公訴，
    經臺灣基隆地方法院以93年度訴字第285號判處有期徒刑8月
    確定，於94年2 月14日期滿執行完畢。再因施用第一級毒品
    案件，由本署檢察官以95 年度毒偵字第628號提起公訴，經
    臺灣基隆地方法院以95年度訴字第389號判處有期徒刑10 月
    確定，甫於96年5 月26日縮刑期滿執行完畢。詎其仍未戒除
    毒癮，復基於施用第一級毒品海洛因之犯意，於96年8 月12
    日晚上6 時為警採尿前回溯24小時內之某時許，在不詳處所
    ，施用毒品海洛因1次，嗣於同日晚上6時20分許，因另涉恐
    嚇取財案件，在其位於基隆市○○區○○路117巷19之2號之
    住處，為警通知前往警局詢問製作筆錄，經警採其尿液送驗
    結果，其尿液中係呈海洛因之嗎啡陽性反應後，始查獲上情
    。
二、案經基隆市警察局第二分局報告偵辦。
        證據並所犯法條
一、訊據被告乙○○固坦承有施用毒品海洛因之犯行，惟辯稱：
    伊最後1次施用毒品海洛因係於96年8月8日中午12時許云云
    。經查，按一般吸用或施打毒品（或麻醉藥品）8 小時內，
    約有百分之80於尿中排出，24小時後剩餘量之百分之90再排
    出，72小時仍有微量排出。被告於96年8 月12日18時許，在
    基隆市警察局第二分局所採集之尿液，經送台灣尖端先進生
    技醫藥股份有限公司公司檢驗結果，係呈海洛因之嗎啡陽性
    反應一節，有上揭分局偵辦毒品案件尿液檢體對照表及上開
    公司出具之濫用藥物檢驗報告各1 份附卷可稽，堪信被告確
    於上揭時有施用毒品海洛因之事實。此外，並有不起訴處分
    書、起訴書及本署刑案資料查註紀錄表在卷足憑，是被告上
    開所辯，無非臨訟圖卸之詞，不足採信，其犯嫌堪予認定。
二、核被告所為，係犯毒品危害防制條例第10條第1 項之施用第
    一級毒品罪嫌。查被告有如犯罪事實欄所示前科執行完畢，
    有本署刑案資料查註紀錄表1份在卷供參，其於5年內再犯本
    件有期徒刑以上之罪，為累犯，請依刑法第47條第1項規定
    加重其刑。
三、依毒品危害防制條例第23條第2項、刑事訴訟法第251條第 1
    項提起公訴。
　　此  致
臺灣基隆地方法院
中　　華　　民　　國　　96　　年　　10　　月　　9 　　日
　　　　　　　　　　　　　　　檢察官　丙　○　○
本件正本證明與原本無異
中　　華　　民　　國　　96　　年　　10　　月　　22　　日
　　　　　　　　　　　　　　　書記官　林　亮　珠
附錄所犯法條：
毒品危害防制條例第10條第1項
    施用第一級毒品者，處 6 月以上 5 年以下有期徒刑。
